DATA DE PETROLEO EXPORTADO
```{r}
#Petroleo
#Exportacion de petroleo
library(htmltab)
oilexport_link="https://www.cia.gov/library/publications/the-world-factbook/fields/262rank.html"
oilexport_path='//*[@id="rankOrder"]'
oilexport=htmltab(doc=oilexport_link,which=oilexport_path)
```

DATA DE ELECTRICIDAD EXPORTADA
```{r}
electricitylink="https://www.cia.gov/library/publications/the-world-factbook/fields/254rank.html"
electricitypath='//*[@id="rankOrder"]'
electricity=htmltab(doc=electricitylink,which=electricitypath)
```

DATA DE INVERSION EXTRANJERA EN EXTERIOR
```{r}
IEDlink="https://www.cia.gov/library/publications/the-world-factbook/fields/248rank.html"
IEDpath='//*[@id="rankOrder"]'
stock_IED=htmltab(doc=IEDlink,which=IEDpath)
```

DATA DE CRECIMIENTO DE PRODUCCION INDUSTRIAL
```{r}
linkindustry="https://www.cia.gov/library/publications/the-world-factbook/fields/217rank.html"
industrypath='//*[@id="rankOrder"]'
industry_growth=htmltab(doc=linkindustry,which=industrypath)
```

DATA DE SUPERAVIT PRESUPUESTARIO
```{r}
superavitlink="https://www.cia.gov/library/publications/the-world-factbook/fields/226rank.html"
superavitpath='//*[@id="rankOrder"]'
superavit=htmltab(doc=superavitlink,which=superavitpath)
```

DATA TASA INFLACION
```{r}
inflationlink="https://www.cia.gov/library/publications/the-world-factbook/fields/229rank.html"
inflationpath='//*[@id="rankOrder"]'
inflation_rate=htmltab(doc=inflationlink,which=inflationpath)
```

DATA DEUDA EXTERNA DE PAISES
```{r}
debtlink="https://www.cia.gov/library/publications/the-world-factbook/fields/246rank.html"
debtpath='//*[@id="rankOrder"]'
debt=htmltab(doc=debtlink,which=debtpath)
```

DATA MILITAR
```{r}
#Militar
#Gastos militares del PBI por país [BBDD CIA]:
library(htmltab)
pbi_militar= "https://www.cia.gov/library/publications/the-world-factbook/fields/330rank.html"
path_militar= '//*[@id="rankOrder"]'
militar= htmltab(doc=pbi_militar, which=path_militar)
```

DATA RECAUDACION DE IMPUESTOS
```{r}
#Economico
#Impuestos y otros Ingresos
tax_link= "https://www.cia.gov/library/publications/the-world-factbook/fields/225rank.html"
tax_path= '//*[@id="rankOrder"]'
tax= htmltab (doc= tax_link, which= tax_path)
```

DATA DE EXPORTACION DE GAS NATURAL
```{r}
gaslink="https://www.cia.gov/library/publications/the-world-factbook/fields/271rank.html"
gaspath='//*[@id="rankOrder"]'
gas_export=htmltab(doc=gaslink,which=gaspath)
```

DATA POLITICA
```{r}
#Politico
#Indice de Democracia
demolink="https://en.wikipedia.org/wiki/Democracy_Index"
demopath='//*[@id="mw-content-text"]/div/table[2]'
demo_index= htmltab (doc= demolink, which= demopath)
```

DATA WORLD POWER INDEX (DEPENDIENTE)
```{r}
#WPI
library(rio)
link="https://github.com/Joaquin18Araujo2034/Proyecto-Final-Estadistica-2/raw/master/WORLD%20POWER%20INDEX%202017.xlsx"
wpi=import(link)
names(wpi)[names(wpi)=="Pais"]="Country"
```

LIMPIEZA DE BASE DE DATOS

```{r}
#Limpieza Exportacion de Petroleo
oilexport$Rank=NULL
oilexport$`Date of Information`=NULL
names(oilexport)[names(oilexport)=="(bbl/day)"]="Barrels by day exported"
oilexport$`Barrels by day exported`=gsub("[,]","",oilexport$`Barrels by day exported`)
oilexport$`Barrels by day exported`=as.numeric(oilexport$`Barrels by day exported`)
str(oilexport)
```

```{r}
#Limpieza electricidad
electricity=electricity[,-c(1,4)]
names(electricity)[names(electricity)=="(kWh)"]="Electricty_exported"
electricity$Electricty_exported=gsub("[,]","",electricity$Electricty_exported)
electricity$Electricty_exported=as.numeric(electricity$Electricty_exported)
str(electricity)
```

```{r}
#Limpieza Inversion extranjera en exterior
stock_IED=stock_IED[,-c(1,4)]
names(stock_IED)[names(stock_IED)=="Stock of direct foreign investment - abroad"]="stock_DFI"
stock_IED$stock_DFI=gsub("[,]","",stock_IED$stock_DFI)
stock_IED$stock_DFI=gsub("[$]","",stock_IED$stock_DFI)
stock_IED$stock_DFI=as.numeric(stock_IED$stock_DFI)
str(stock_IED)
```

```{r}
#Limpieza de crecimiento industrial
industry_growth=industry_growth[,-c(1,4)]
names(industry_growth)[names(industry_growth)=="(%)"]="Industry_Growth_Rate"
industry_growth$Industry_Growth_Rate=as.numeric(industry_growth$Industry_Growth_Rate)
str(industry_growth)
```

```{r}
#Limpieza Superavit presupuestario
superavit=superavit[,-c(1,4)]
names(superavit)[names(superavit)=="(% (of GDP))"]="Superavit_as_percentage_of_GDP"
superavit$Superavit_as_percentage_of_GDP=as.numeric(superavit$Superavit_as_percentage_of_GDP)
str(superavit)
```

```{r}
#Limpieza Tasa inflacion
inflation_rate=inflation_rate[,-c(1,4)]
names(inflation_rate)[names(inflation_rate)=="(%)"]="Inflation_Rate"
inflation_rate$Inflation_Rate=gsub("[,]","",inflation_rate$Inflation_Rate)
inflation_rate$Inflation_Rate=as.numeric(inflation_rate$Inflation_Rate)
str(inflation_rate)
```

```{r}
#Limpieza deuda externa
debt=debt[,-c(1,4)]
names(debt)[names(debt)=="Debt - external"]="External_Debt"
debt$External_Debt=gsub("[,]","",debt$External_Debt)
debt$External_Debt=gsub("[$]","",debt$External_Debt)
debt$External_Debt=as.numeric(debt$External_Debt)
str(debt)
```

```{r}
#Limpieza Gas natural exportado
gas_export=gas_export[,-c(1,4)]
names(gas_export)[names(gas_export)=="(cu m)"]="Gas_export_cubic_meters"
gas_export$Gas_export_cubic_meters=gsub("[,]","",gas_export$Gas_export_cubic_meters)
gas_export$Gas_export_cubic_meters=as.numeric(gas_export$Gas_export_cubic_meters)
str(gas_export)
```

```{r}
#Limpieza gastos militares
militar$Rank=NULL
militar$`Date of Information`=NULL
names(militar)[names(militar)=="(% of GDP)"]="Military spending as percentage of GDP"
militar$`Military spending as percentage of GDP`=as.numeric(militar$`Military spending as percentage of GDP`)
str(militar)
```
```{r}
#Limpieza para Impuestos 
tax$Rank=NULL
tax$`Date of Information`=NULL
names(tax)[names(tax)=="(% (of GDP))"]="Taxes as percentage of GDP"
tax$`Taxes as percentage of GDP`=as.numeric(tax$`Taxes as percentage of GDP`)
str(tax)
```
```{r}
#Limpieza para Indice Democracia
library(stringr)
names(demo_index)=str_split(names(demo_index),">>",simplify = T)[,1]
names(demo_index)=gsub("Â","",names(demo_index))
demo_index$`Country `=gsub("Â","",demo_index$`Country `)
demo_index=demo_index[,-c(1)]
demo_index[,-c(1,8,9)]=lapply(demo_index[,-c(1,8,9)], as.numeric)
demo_index$`Country `=trimws(demo_index$`Country `,whitespace = "[\\h\\v]")
names(demo_index)=trimws(names(demo_index),whitespace = "[\\h\\v]")
names(demo_index)[names(demo_index)=="Score"]="ScoreDemocracy"
demo_index[,c(9)]=as.factor(demo_index[,c(9)])
library(dplyr)
demo_index$Regimetype= recode(demo_index$Regimetype,
       'Full democracy'='4FullDemocracy',
       'Flawed democracy'='3FlawedDemocracy',
       'Hybrid regime'='2Hybrid regime',
       'Authoritarian'='1Authoritarian')
demo_index$Regimetype=as.ordered(demo_index$Regimetype)
str(demo_index)
```

```{r}
data1=merge(oilexport,electricity,all.x=T, all.y=T)
data2=merge(data1,gas_export,all.x=T, all.y=T)
data3=merge(data2,industry_growth,all.x=T, all.y=T)
data4=merge(data3,superavit,all.x=T, all.y=T)
data5=merge(data4,stock_IED,all.x=T, all.y=T)
data6=merge(data5,tax,all.x=T, all.y=T)
data7=merge(data6,inflation_rate,all.x=T, all.y=T)
data8=merge(data7,debt,all.x=T, all.y=T)
data9=merge(data8,militar,all.x=T, all.y=T)
data10=merge(data9,demo_index,all.x=T, all.y=T)
datafinal=merge(data10,wpi,all.x=T, all.y=T)
```

```{r}
library(knitr)
library(kableExtra)
kable(datafinal[!complete.cases(datafinal),],type='html')%>%
    kable_styling(bootstrap_options = c("striped", "hover", "condensed", "responsive"),
                  font_size = 10)
```

```{r}
demo_index[demo_index$Country=="Cape Verde",'Country']="Cabo Verde"
demo_index[demo_index$Country=="Czech Republic",'Country']="Czechia"
wpi[wpi$Country=="Czech Republic",'Country']="Czechia"
wpi[wpi$Country=="Dominican Rep.",'Country']="Dominican Republic"
demo_index[demo_index$Country=="South Korea",'Country']="Korea, South"
wpi[wpi$Country=="Korea, Rep.",'Country']="Korea, South"
wpi[wpi$Country=="Kyrgyz Republic",'Country']="Kyrgyzstan"
militar=militar[-c(117),] #eliminamos macedonia antiguo de la data
militar[militar$Country=="North Macedonia",'Country']="Macedonia"
demo_index[demo_index$Country=="North Macedonia",'Country']="Macedonia"
wpi[wpi$Country=="Macedonia, FYR",'Country']="Macedonia"
wpi[wpi$Country=="Slovak Republic",'Country']="Slovakia"
```

```{r}
data1=merge(oilexport,electricity,all.x=T, all.y=T)
data2=merge(data1,gas_export,all.x=T, all.y=T)
data3=merge(data2,industry_growth,all.x=T, all.y=T)
data4=merge(data3,superavit,all.x=T, all.y=T)
data5=merge(data4,stock_IED,all.x=T, all.y=T)
data6=merge(data5,tax,all.x=T, all.y=T)
data7=merge(data6,inflation_rate,all.x=T, all.y=T)
data8=merge(data7,debt,all.x=T, all.y=T)
data9=merge(data8,militar,all.x=T, all.y=T)
data10=merge(data9,demo_index,all.x=T, all.y=T)
datafinal=merge(data10,wpi,all.x=T, all.y=T)
datafinal=na.omit(datafinal)
summary(datafinal)
str(datafinal)
```
 ####### MERGE #########
 
```{r}
library(rio)
link="https://github.com/ariadnafernanda/BLFINAL/raw/master/indicador%20alta%20tecnologia.xls"
datatec=import(link)
```

```{r}
#PDF COMPETITIVE INDEX Y ESO

linkGIT="https://github.com/sergioromero1917/Data-Estad-sitica-2/raw/master/PDF%20competivines%20report.xlsx"
data2=import(linkGIT,which = 2)
data3=import(linkGIT,which = 3)
data4=import(linkGIT,which = 4)
data5=import(linkGIT,which = 5)
data6=import(linkGIT,which = 6)
data7=import(linkGIT,which = 7)
```

```{r}
library(openxlsx)
linkGIT="https://github.com/sergioromero1917/Data-Estad-sitica-2/raw/master/PDF%20competivines%20report.xlsx"
f1=c(4:74)
f=c(3:73)

data2=read.xlsx('https://github.com/sergioromero1917/Data-Estad-sitica-2/raw/master/PDF%20competivines%20report.xlsx',sheet = 2, rows = f1,colNames = T, rowNames = F)
data3=read.xlsx('https://github.com/sergioromero1917/Data-Estad-sitica-2/raw/master/PDF%20competivines%20report.xlsx',sheet = 3, rows = f,colNames = T, rowNames = F)
data4=read.xlsx('https://github.com/sergioromero1917/Data-Estad-sitica-2/raw/master/PDF%20competivines%20report.xlsx',sheet = 4, rows = f,colNames = T, rowNames = F)
data5=read.xlsx('https://github.com/sergioromero1917/Data-Estad-sitica-2/raw/master/PDF%20competivines%20report.xlsx',sheet = 5, rows = f,colNames = T, rowNames = F)
data6=read.xlsx('https://github.com/sergioromero1917/Data-Estad-sitica-2/raw/master/PDF%20competivines%20report.xlsx',sheet = 6, rows = f,colNames = T, rowNames = F)
data7=read.xlsx('https://github.com/sergioromero1917/Data-Estad-sitica-2/raw/master/PDF%20competivines%20report.xlsx',sheet = 7, rows = f,colNames = T, rowNames = F)
```

```{r}
data23=rbind(data2,data3)
data45=rbind(data4,data5)
data67=rbind(data6,data7)
```

```{r}
data2345=merge(data23,data45,by="Economy")
dataFINAL=merge(data2345,data67,by="Economy")
```

```{r}
dataFINAL[,c(2,4,6,8,10,12,14,16,18,20,22,24)]=NULL
```

```{r}
newNAMES=c("Country","Institutions","Infrastructure","ICT adoption","Macroeconomic stability","Health","Skills","Product market","Labour market","Financial system","Market size","Business dynamism","Innovation capability")
names(dataFINAL)=newNAMES
```

```{r}
library(stringr)
dataFINAL[,-c(1)]=lapply(dataFINAL[,-c(1)], as.numeric)
```

```{r}
str(dataFINAL)
```

```{r}
#Prueba FINAL-tec
row.names(datafinal)=NULL

datatec[datatec$Country=="Egypt, Arab Rep.",'Country']="Egypt"
datatec[datatec$Country=="Venezuela, RB",'Country']="Venezuela"
datatec[datatec$Country=="Kyrgyz Republic",'Country']="Kyrgyzstan"
datatec[datatec$Country=="Russian",'Country']="Russia"

prueba1=merge(datafinal,datatec)
```

```{r}
#Prueba FINAL-competitive
prueba2=merge(datafinal,dataFINAL,all.x=T, all.y=T)

dataFINAL[dataFINAL$Country=="Czech Republic",'Country']="Czechia"
dataFINAL[dataFINAL$Country=="Iran, Islamic Rep.",'Country']="Iran"
dataFINAL[dataFINAL$Country=="Kyrgyz Republic",'Country']="Kyrgyzstan"
dataFINAL[dataFINAL$Country=="Macedonia, FYR",'Country']="Macedonia"
dataFINAL[dataFINAL$Country=="Russian Federation",'Country']="Russia"
dataFINAL[dataFINAL$Country=="Slovak Republic",'Country']="Slovakia"
dataFINAL[dataFINAL$Country=="Viet Nam",'Country']="Vietnam"

prueba2=merge(prueba1,dataFINAL)
```

```{r}
prueba3=merge(prueba1,prueba2,,all.x=T, all.y=T)

```


















